【裁判字號】    97,易緝,57
【裁判日期】    970822
【裁判案由】    詐欺
【裁判全文】
臺灣臺南地方法院刑事判決              97年度易緝字第57號
公  訴  人  臺灣臺南地方法院檢察署檢察官
被      告  甲○○原名邱陳月.
上列被告因詐欺案件，經檢察官提起公訴（96年度偵字第519號
），被告於本院準備程序進行中，先就被訴事實為有罪之陳述，
經本院合議庭裁定由受命法官獨任進行簡式審判程序，判決如下
：
    主      文
甲○○意圖為自己不法之所有，以詐術使人將本人之物交付，處
有期徒刑捌月。緩刑貳年，並應於判決確定後隔月起向被害人丙
○○支付新臺幣貳拾柒萬元，以每月為壹期，每期新臺幣貳萬柒
仟元之方式，按時分期支付至全部支付完畢止。
    事實及理由
一、本案被告所犯刑法第三百三十九條第一項詐欺罪，並非死刑
    、無期徒刑或最輕本刑有期徒刑三年以上之罪，亦非高等法
    院管轄第一審案件，且於準備程序進行中，被告先就被訴事
    實為有罪之陳述，經告知被告簡式審判程序之旨，並聽取檢
    察官、被告之意見後，本院合議庭裁定由受命法官進行簡式
    審判程序，是本案之證據調查，依刑事訴訟法第二百七十三
    條之二、第一百五十九條第二項之規定，不適用傳聞法則有
    關限制證據能力之相關規定；並得依同法第三百十條之二準
    用第四百五十四條之規定製作略式判決書（僅記載「證據名
    稱」），合先敘明。
二、本件犯罪事實引用起訴書之記載（如附件）。
三、前項犯罪事實，有下列事證足資證明：
（一）、被告甲○○於本院審理時及偵查中之自白；
（二）、告訴人丙○○於偵查中之指述；
（三）、臺灣銀行新興分行帳號000000000000號之
        票號ＡＡ0000000號支票、退票理由單、開戶資
        料、交易明細表及公告拒絕往來戶清單各一紙；
      本件事證明確，被告之犯行，堪以認定。
二、核被告所為，係犯刑法第三百三十九條第一項之詐欺取財罪
    。按被告行為後，刑法部分條文業於九十四年一月七日經立
    法院三讀修正，而經總統於九十四年二月二日公布並於九十
    五年七月一日施行，而新修正之刑法第二條第一項規定：「
    行為後法律有變更者，適用行為時之法律。但行為後之法律
    有利於行為人者，適用最有利於行為人之法律。」，而該法
    係規範行為後法律變更所生新舊法律比較之準據法，於新法
    施行後，即應逕用該條為「從舊從輕」之比較；且本次法律
    變更，比較時應就罪刑有關之共犯、未遂犯、想像競合犯、
    牽連犯、連續犯、結合犯，以及累犯加重、自首減輕暨其他
    法定加減原因（如身分加減）與加減例等一切情形，綜其全
    部罪刑之結果而為比較（最高法院九十五年五月二十三日九
    十五年度第八次刑庭會議決議參照）。且查：
（一）、按新修正刑法第五十七條關於科刑時應審酌之事項，其
        中修正後刑法第五十七條第七款「犯罪行為人與被害人
        之關係」，係將修正前同法第八款「犯人與被害人『平
        日』之關係」之「平日」一語刪除，擴大犯罪行為人與
        被害人在犯罪行為上之關係，亦屬科刑時應予考慮之標
        準。修正後同法第八款並增列「犯罪行為人違反義務之
        程度」，此均屬法院就刑之裁量審認標準之明文化，非
        屬法律之變更（見最高法院九十五年五月二十三日第八
        次刑庭會議決議亦同此意旨），自無新修正之刑法第二
        條第一項規定之適用。爰審酌被告犯罪之動機、目的、
        手段、所生危害、被害人所受之金錢損害高達二十七萬
        元，惟其犯後坦認犯行且與告訴人達成和解，足見態度
        尚可等一切情狀，量處如主文所示之刑，以資儆懲。另
        按在中華民國九十六年罪犯減刑條例於九十六年七月十
        六日施行前，經通緝而未於九十六年十二月三十一日以
        前自動歸案接受偵查、審判或執行者，不得依該條例減
        刑，此該條例第五條固訂有明文規定。查本件被告之犯
        罪係於九十六年四月二十四日以前所為，惟其係在上開
        條例施行前之九十六年五月十日經臺灣臺南地方法院發
        佈通緝，並於九十七年八月六日緝獲，此有通緝書及緝
        獲警詢筆錄在卷可稽，其未於九十六年十二月三十一日
        前自動歸案接受偵查，依前揭之規定，不得予以減刑，
        附此敘明。
（二）、按修正前刑法第七十四條第一項第一款規定受二年以下
        有期徒刑、拘役或罰金之宣告，且未曾受有期徒刑以上
        刑之宣告者，得宣告緩刑，復於同法第七十五條規定僅
        須於緩刑期間內更故意犯罪、或緩刑前故意犯罪，而在
        緩刑其內受有期徒刑以上之宣告者，即可撤銷緩刑，然
        修正後刑法第七十四條除維持前述宣告刑之限制外，另
        修正改以「未曾因故意犯罪受有期徒刑以上刑之宣告者
        」即可宣告緩刑，就修正前、後刑法關於緩刑之相關規
        定加以比較，應以修正後刑法關於緩刑之規定較有利於
        被告（最高法院九十五年第八次刑事庭會議結論參照）
        。查被告前未曾受有期徒刑以上刑之宣告，有臺灣高等
        法院被告前科紀錄表可憑，其因一時失慮，致罹罪責，
        犯後業見悔悟與被害人丙○○達成和解，並賠償被害人
        其因本件所生之財產上損害，堪信被告經本次偵審程序
        ，當知所警惕，而無再犯之虞，本院認所宣告之刑以暫
        不執行為適當，爰依刑法第七十四條第一項第一款之規
        定，併予諭知緩刑二年，並依同法條第二項第三款之規
        定，命被告應依本判決主文所示之方法，向被害人丙○
        ○分期支付新臺幣二十七萬元之財產上損害賠償。
據上論斷，應依刑事訴訟法第二百七十三條之一第一項、第二百
九十九條第一項前段、第三百十條之二、第四百五十四條第二項
，刑法第二條第一項前段、第三百三十九條第一項、第七十四條
第一項第一款、第二項第三款，刑法施行法第一條之一第一項、
第二項前段，判決如主文。
本案經檢察官乙○○到庭執行職務。
中    華    民    國    97    年     8    月    22    日
                  刑事第四庭    法  官  黃翰義
以上正本證明與原本無異。
如不服本判決應於收受本判決後10日內向本院提出上訴書狀，並
應敘述具體理由。如未敘述上訴理由者，應於上訴期間屆滿後20
日內向本院補提理由書狀（均須按他造當事人之人數附繕本）「
切勿逕送上級法院」。
                                書記官  謝文心
中    華    民    國    97    年    8     月    22    日
附錄本案論罪科刑法條全文：
刑法第三百三十九條
意圖為自己或第三人不法之所有，以詐術使人將本人或第三人之
物交付者，處五年以下有期徒刑、拘役或科或併科一千元以下罰
金。
以前項方法得財產上不法之利益或使第三人得之者，亦同。
前二項之未遂犯罰之。


司法院資訊處製作；財團法人民間司法改革基金會備份。
